【裁判字號】    97,審易,1104
【裁判日期】    980417
【裁判案由】    竊盜
【裁判全文】
臺灣高雄地方法院刑事判決            97年度審易字第1104號
公  訴  人  臺灣高雄地方法院檢察署檢察官
被      告  甲○○
                    另案在臺灣臺南看守所附設勒戒處所執行
上列被告因竊盜案件，經檢察官提起公訴（97年度偵字第9118號
），本院判決如下：
    主  文
甲○○犯攜帶兇器竊盜罪，處有期徒刑壹年。扣案如附表編號1
、2 所示之物沒收。
    事  實
一、甲○○基於意圖為自己不法所有之犯意，於民國97年3 月20
    日凌晨某時，駕駛車牌號碼7089-NU 號自用小客車，至位在
    高雄縣田寮鄉○○○道3 號374.4 公里處，持其所有、客觀
    上足供為兇器使用之如附表編號1 、2 所示之物，而以如附
    表編號1 所示之破壞剪剪斷電線，並以如附表編號2 所示之
    扳手拆解螺絲，竊取該處附近由國道高速公路局南區工程處
    所管理之霧燈接續線7 段、電纜線5 條（查獲時已去除外皮
    ）、接續線內之銅絲8 小段、螺絲7 個（型號較大者2 個、
    型號較小者5 個）、無熔絲開關1 個得手。嗣於同日凌晨4
    時40分許，經巡邏員警行經該處，發現甲○○上開自用小客
    車停放在上開路段北向車道路肩，認為可疑，乃上前盤查，
    當場扣得甲○○竊得之前開物品及如附表所示之物，因而查
    悉上情。
二、案經國道公路警察局第五警察隊報請臺灣高雄地方法院檢察
    署檢察官偵查起訴。
    理  由
壹、程序方面
一、按被告以外之人於審判外之言詞或書面陳述，除法律有規定
    者外，不得作為證據，刑事訴訟法第159 條第1 項定有明文
    。又被告以外之人於審判外之陳述，雖不符前4 條之規定，
    而經當事人於審判程序同意作為證據，法院審酌該言詞陳述
    或書面陳述作成時之情況，認為適當者，亦得為證據，刑事
    訴訟法第159 條之5 第1 項亦定有明文。本件證人蔡永泰於
    警詢中之陳述及其出具之贓物認領保管單，為被告以外之人
    於審判外之陳述，而公訴人及被告甲○○，就該等陳述，未
    於本院審理過程中聲明異議，同意作為證據，本院並審酌前
    開陳述作成時之情況均屬正常，且與本案相關之待證事實具
    有關連性，認適當作為證據，依前開刑事訴訟法第159 條之
    5 第1 項之規定，認上開陳述均具有證據能力。
二、次按，被告以外之人於偵查中向檢察官所為之陳述，除顯有
    不可信之情況者外，得為證據，刑事訴訟法第159 條之1 第
    2 項定有明文。本件證人乙○○於檢察官偵查中所為之證述
    內容，業經其具結擔保其證詞之真實性，且經本院提示後，
    被告及公訴人對其證據能力不爭執，同意作為證據，是並無
    顯有不可信之情況，且與本案相關之待證事實具有關連性，
    自應具有證據能力。
貳、實體方面
一、訊據被告固不否認有於前開時、地，為警查獲其持有前揭接
    續線、電纜線、銅絲、螺絲、無熔絲開關及如附表所示之物
    ，然矢口否認有何上開竊盜犯行，辯稱：上開接續線、電纜
    線、銅絲、螺絲、無熔絲開關等物品，都是伊於查獲前約1
    、2 天，在臺南安定快速道路的交流道下所撿到，並不是在
    查獲地點竊取的，而員警查獲當時，伊將車停在高速公路路
    肩的原因，是為了要找打火機點燃香菸云云。經查：
(一)、被告於97年3 月20日凌晨4 時40分許，因將其所駕駛之車牌
    號碼7089-NU 號自用小客車，停放在國道3 號374.4 公里北
    向車道路肩，而經巡邏員警予以盤查，並在其前開自用小客
    車上，扣得原屬國道高速公路局南區工程處所管理之霧燈接
    續線7 段、已去除外皮之電纜線5 條、接續線內之銅絲8 小
    段、螺絲7 個（型號較大者2 個、型號較小者5 個）、無熔
    絲開關1 個等情，業據證人即國道高速公路局南區工程處人
    員蔡永泰於警詢中陳述明確（見警卷第5 、6 頁），並有證
    人蔡永泰出具之贓物認領保管單（見警卷第7 頁）、本件蒐
    證相片（見警卷第15至34頁、偵卷第20至26頁）在卷可稽，
    復為被告所不否認，堪以認定。
(二)、關於被告係如何取得上開接續線、電纜線、銅絲、螺絲、無
    熔絲開關乙節，固據被告辯述如上，然依證人即本案查獲員
    警乙○○於偵訊及本院審理中證述：案發當天，伊與同事陳
    富城正在執行上午4 時至8 時之巡邏勤務，原本是駕車在國
    道3 號南向車道巡邏，結果行經374.4 公里路段時，發現有
    1 台可疑車輛停在北向車道，伊2 人就先下交流道，再駛至
    北向車道374.4 公里路段，期間約經過10分鐘，結果該可疑
    車輛仍在該處，伊2 人遂開警示燈，並指示該可疑車輛內的
    人下車接受盤查，嗣該車內的人下車後，伊2 人就問該人即
    被告，為何要將車輛停放在該處，被告說是東西掉了要下車
    撿，但伊當時並未見到被告曾有下車撿拾之動作，之後伊察
    看被告車內，發現車內有破壞剪、扳手及幾段接續線等物品
    ，伊認為很可疑，所以就請被告打開後車箱，結果又在後車
    箱內發現電纜線，於此同時，陳富城亦在附近察看，結果發
    現該地點霧燈控制箱的蓋子已被打開，裡面的電纜線遭剪斷
    取走，伊與陳富城因而請被告至分隊說明。之後，伊有請國
    道高速公路局南區工程處人員協助會勘，發現在被告車上扣
    得之螺絲、電纜線，與國道3 號374.4 公里路段霧燈控制箱
    所使用之型式相符，而據該工程處人員所述，他們上開物品
    使用之規格是較為特殊的，此外，在被告車上扣得之無熔絲
    開關、接續線，更是與上開路段遭竊之無熔絲開關、接續線
    的切口相符等語（見偵卷第13、14頁、本院卷第41、42頁）
    ，可知被告於查獲當時，在上開失竊地點旁之國道路肩，無
    故停留至少10分鐘以上，且在其車上所扣得之接續線、電纜
    線、銅絲、螺絲、無熔絲開關，又與該處失竊物品之特徵相
    符；此外，在被告車內扣得之如附表編號1 所示之物，非但
    得用以裁剪電纜線、接續線，且其上復綁黏手電筒，而便於
    在凌晨作業，又扣案如附表編號2 所示之扳手，經本院當庭
    勘驗結果，亦得用以扳動扣案之大型螺絲、小型螺絲（見本
    院卷第42頁），是若非被告係於案發當天為警查獲前之凌晨
    時分，在國道3 號374.4 公里路段，持如附表編號1 、2 所
    示工具，竊取扣案之接續線、電纜線、銅絲、螺絲、無熔絲
    開關等物，按理被告上開不尋常之行止及前揭客觀跡證相符
    等情狀，實無由同時發生，從而，被告辯稱上開接續線、電
    纜線、銅絲、螺絲、無熔絲開關係其在他處撿拾取得云云，
    委無可採。
(三)、被告雖以：員警查獲當時，伊將車停在高速公路路肩的原因
    ，是為了要找打火機點燃香菸云云，而辯稱其非無故將車輛
    停放在國道3 號374.4 公里北向車道路肩，然被告停車原因
    倘如其所述，則其停車之時間，何以至少有10分鐘以上？此
    實與常情有悖；況被告於警詢中係辯述：伊係因於駕駛過程
    中，有錢掉落下來，所以才會將車停在路肩云云（見警卷第
    3 頁），與其於本院審理中所持辯解，亦有矛盾之處，益徵
    被告所述不可採信。
(四)、公訴意旨雖依證人蔡永泰所出具贓物認領保管單之記載，認
    被告係竊得霧燈接續線4 條、電纜線60公尺、螺絲7 個、無
    熔絲開關1 個等物，然依卷附蒐證相片所示（見偵卷第25、
    26頁）及被告警詢筆錄之記載（見警卷第2 頁），被告竊得
    之物品，應係霧燈接續線7 段、電纜線5 條（已去除外皮）
    、接續線內之銅絲8 小段、螺絲7 個、無熔絲開關1 個，方
    屬正確，是公訴意旨於此尚有誤會，附此敘明。
(五)、綜上，被告前開所辯，要屬事後卸責之詞，無可採信，本件
    事證明確，被告前揭犯行，足堪認定。
二、按刑法第321 條第1 項第3 款之攜帶兇器竊盜罪，係以行為
    人攜帶兇器竊盜為其加重條件，此所謂兇器，其種類並無限
    制，凡客觀上足對人之生命、身體、安全構成威脅，具有危
    險性之兇器均屬之，且祇須行竊時攜帶此種具有危險性之兇
    器為已足，並不以攜帶之初有行兇之意圖為必要（最高法院
    79年臺上字第5253號判例足資參照）。被告持以為本件竊盜
    犯行之如附表編號1 、2 所示之物，均為金屬材質，有其相
    片在卷可稽（見警卷第23頁），且如附表編號1 所示之破壞
    剪既足用以裁剪電線，顯見其甚為銳利，而如附表編號2 所
    示之扳手既足用以拆解螺絲，顯見其有相當之長度而便於施
    力，客觀上自均足對人之生命、身體、安全構成威脅，要屬
    兇器無訛。是核被告所為，係犯刑法第321 條第1 項第3 款
    之攜帶兇器竊盜罪。爰審酌被告為貪圖不法利益，竟以前開
    方式行竊他人財物，所為實無足取，且犯後矢口否認犯行，
    態度非佳，復參以其所竊得之財物價值雖非甚高，惟被害人
    卻需花費不貲方能加以完全修復，是其造成之損害程度非輕
    等一切情狀，量處如主文所示之刑，以示懲儆。扣案如附表
    編號1 、2 所示之物，均係被告所有，此據其於本院審理中
    陳述明確，且係供本件犯罪所用之物，業據本院論認如前，
    爰依刑法第38條第1 項第2 款規定，併予宣告沒收。至扣案
    如附表編號3 至14所示物品，雖係在被告車內查獲，惟依卷
    內所存證據，尚無從證明被告有攜之行竊上開物品，是不為
    沒收之宣告，附此敘明。
據上論斷，應依刑事訴訟法第299 條第1 項前段，刑法第321 條
第1 項第3 款、第38條第1 項第2 款，判決如主文。
本案經檢察官陳麗琇到庭執行職務。
中    華    民    國    98    年    4     月    17    日
                  刑事第十庭    法  官  陳君杰
以上正本證明與原本無異。
如不服本判決應於收受判決後10日內向本院提出上訴書狀，並應
敘述具體理由。其未敘述上訴理由者，應於上訴期間屆滿後20日
內向本院補提理由書(均須按他造當事人之人數附繕本)「切勿逕
送上級法院」。
中    華    民    國    98    年    4     月    17    日
                                書記官  李承悌
附錄本案論罪科刑法條：
刑法第321 條第1 項
犯竊盜罪而有左列情形之一者，處6 月以上、5 年以下有期徒刑
：
一  於夜間侵入住宅或有人居住之建築物、船艦或隱匿其內而犯
    之者。
二  毀越門扇、牆垣或其他安全設備而犯之者。
三  攜帶兇器而犯之者。
四  結夥三人以上而犯之者。
五  乘火災、水災或其他災害之際而犯之者。
六  在車站或埠頭而犯之者。
附表：
┌──┬─────────┬──┬──┬─────────┬──┐
│編號│扣案物品          │數量│編號│扣案物品          │數量│
├──┼─────────┼──┼──┼─────────┼──┤
│ 1  │以膠帶綁黏手電筒  │1 支│ 2  │黑色柄身（以膠帶纏│1 支│
│    │1 支之破壞剪      │    │    │繞）之雙孔扳手    │    │
├──┼─────────┼──┼──┼─────────┼──┤
│ 3  │防墜器            │1 條│ 4  │紮線帶            │11條│
├──┼─────────┼──┼──┼─────────┼──┤
│ 5  │扳手              │5 支│ 6  │美工刀            │2 支│
├──┼─────────┼──┼──┼─────────┼──┤
│ 7  │剪線鉗            │4 支│ 8  │線夾              │2 支│
├──┼─────────┼──┼──┼─────────┼──┤
│ 9  │管子鉗            │1 支│ 10 │切管鉗            │1 支│
├──┼─────────┼──┼──┼─────────┼──┤
│ 11 │鐵鋸              │1 支│ 12 │固定器            │2 支│
├──┼─────────┼──┼──┼─────────┼──┤
│ 13 │布袋              │1 個│ 14 │手套              │12雙│
└──┴─────────┴──┴──┴─────────┴──┘


司法院資訊處製作；財團法人民間司法改革基金會備份。
